【裁判字號】    95,台抗,383
【裁判日期】    950623
【裁判案由】    假處分
【裁判全文】
最高法院民事裁定              九十五年度台抗字第三八三號
    再 抗告 人  甲○○
                乙○○
                        號
    共      同
    訴訟代理人  劉錦隆律師
上列再抗告人因與相對人暘盛工業股份有限公司間聲請假處分事
件，對於中華民國九十五年五月四日台灣高等法院裁定（九十五
年度抗字第四九八號），提起再抗告，本院裁定如下：
    主  文
再抗告駁回。
再抗告訴訟費用由再抗告人負擔。
    理  由
按於爭執之法律關係，為防止發生重大之損害或避免急迫之危險
或有其他相類之情形而有必要時，得聲請為定暫時狀態之處分。
前項裁定，以其本案訴訟能確定該爭執之法律關係者為限，民事
訴訟法第五百三十八條第一、二項定有明文。本件台灣桃園地方
法院（下稱桃園地院）聲請假處分事件（九十四年度裁全字第八
四八六號），相對人即債權人就再抗告人即債務人行使第三人維
輪實業股份有限公司（下稱維輪公司）之董事職務聲請假處分，
經該院裁定命供擔保後，禁止再抗告人在相對人提起對再抗告人
與維輪公司解任董事之訴判決確定前，行使維輪公司之董事職務
。再抗告人對之提起抗告，原法院以：相對人主張再抗告人係維
輪公司之董事，任期自民國九十二年六月二十四日起至九十五年
六月二十三日止三年，其二人於擔任董事期間，分別由第三人源
磐企業股份有限公司、富貫企業股份有限公司及連商企業股份有
限公司（下稱源磐等三公司）向維輪公司借貸資金，依序為新台
幣（下同）六百五十萬元（原裁定誤載為六百三十五萬元）、二
百五十萬元、五百萬元，合計一千四百萬元，再分別由源磐等三
公司借出資金，掏空公司資產，違反公司法第十五條第二項規定
等情，業據提出維輪公司股東名冊、變更登記表、各該公司轉帳
傳票及轉帳通知書等為證，亦為再抗告人所不爭；相對人又稱伊
為維輪公司繼續一年以上持有股份之法人股東，如不先禁止再抗
告人行使董事職務，恐維輪公司之損害持續擴大，在伊依公司法
第二百條提起解任董事之訴確定前，應禁止其行使董事職務等語
，依民事訴訟法第五百三十八條之四、第五百三十三條準用第五
百二十六條之規定，相對人已就本案請求及定暫時狀態原因為釋
明。至本案債權是否確實存在，應俟本案訴訟審究。相對人提起
解任董事之訴如獲勝訴確定，即能解決維輪公司資產避免益遭掏
空之爭執，再抗告人謂無定暫時狀態處分之必要，自不足採等詞
，因而裁定維持桃園地院准予假處分之裁定，駁回再抗告人之抗
告；並將桃園地院裁定所定擔保金部分更正為：相對人應分別以
一百二十六萬元、六萬元或同額中國信託商業銀行無記名可轉讓
定期存單為再抗告人甲○○、乙○○供擔保。經核於法並無不合
。再抗告論旨，指摘原裁定不當，聲明廢棄，非有理由。
據上論結，本件再抗告為無理由。依民事訴訟法第四百九十五條
之一第二項、第四百八十一條、第四百四十九條第一項、第九十
五條、第七十八條，裁定如主文。
中    華    民    國  九十五  年    六    月  二十三  日
                      最高法院民事第三庭
                          審判長法官  吳  正  一
                                法官  劉  福  聲
                                法官  黃  義  豐
                                法官  簡  清  忠
                                法官  鄭  玉  山
      本件正本證明與原本無異
                                      書  記  官
中    華    民    國  九十五  年    七    月    四    日
                                                      m


司法院資訊處製作；財團法人民間司法改革基金會備份。
